臺灣板橋地方法院民事裁定　九十一年全聲字第四○六號
　　聲　請　人　伍和機械工程股份有限公司
　　即　債務人
　　法定代理人　乙○○
　　即　債權人
　　法定代理人　甲○○
右當事人間假處分事件，債務人聲請撤銷假處分，本院裁定如左：
    主      文
聲請駁回。
聲請程序費用由聲請人負擔。
    理      由
一、本件聲請意旨略以：門牌號碼為台北縣永和市○○路五十巷八弄二號房屋，即台
    北縣永和市○○段一○六三號建物，前經債權人聲請以新台幣壹拾參萬零參佰元
    為債務人供擔保後，禁止債務人就系爭建物為讓與、設定抵押、出租及其他一切
    處分行為，並經鈞院以九十一年度裁全字第八二七三號民事裁定准許假處分在案
    ，惟查，相對人於前開聲請假處分之程序，並未釋明其聲請假處分之原因，要難
    認日後對債務人有提出金錢請求以外之請求，之正當權源，又依其假處分之聲請
    意旨觀之，其亦非系爭建物之所有權人，縱其所主張之系爭建物原所有權人與相
    對人間另有委任關係存在等情為真，然就相對人，其日後所受到之損害至多亦僅
    為委任報酬、代理費用等項之損失，顯係得以金錢之給付達其目的，且本件假處
    分之標的僅限於建物，如依九十一年度課稅現值，誠然過低，茲因系爭建物前經
    第三人在鈞院他案強制執行事件中買受，買受價額為新台幣九十萬五千元，聲請
    人願以該買受之價額供擔保狀請鈞院撤銷假處分裁定等語。
二、非有特別情事，法院不得許債務人供擔保而撤銷假處分，民事訴訟法第五百三十
    六條定有明文。所謂特別情事者係指債權人因撤銷假處分所受之損害，可得以金
    錢彌補，且不致因撤銷而喪失假處分之功效者而言，如假處分所保全之給付代以
    金錢，並不能達到其債權之終局目的，仍不得許債務人供擔保而為撤銷假處分之
    裁定（最高法院四十六年度臺上字第八十六號判例參照）。
三、經查，本件相對人聲請對系爭建物為假處分，係為保全該系爭房屋之所有權，核
    其性質顯非代以金錢可達其債權之終局目的，且聲請人供擔保之金額係依據系爭
    建物在他案強制執行事件中之買受價格，茲因強制執行事件中之買受價格向來比
    一般市價為低，故聲請人所欲供之擔保與相對人可能遭受之損害並非相當，若許
    聲請人供擔保而撤銷假處分，則相對人將受無可回復之損害，即相對人將無法獲
    得滿足之賠償，是依上開說明，聲請人之供擔保不足以達假處分之目的，核與民
    事訴訟法第五百三十六條之特別情事有別，聲請人撤銷假扣押之聲請，尚屬無理
    由，應予駁回。
四、依民事訴訟法第五百二十九條、第九十五條、第七十八條，裁定如主文。
中　　　華　　　民　　　國　　九十一　　年　　 十一　　 月　　二十二　　日
                                    臺灣板橋地方法院民事第二庭
~B法　　　官　絲鈺雲
右為正本係照原本作成
如對本裁定抗告須於裁定送達後十日內向本院提出抗告狀
中　　　華　　　民　　　國　　九十一　　年　　 十一　　 月　　二十五　　日
~B法院書記官　王政煌
